臺灣桃園地方法院刑事判決　　　　　 100年度審交訴字第93號
公　訴　人　臺灣桃園地方法院檢察署檢察官
被　　　告　唐春成
上列被告因業務過失致死案件，經檢察官提起公訴（100 年度偵
字第6924號），被告於本院準備程序進行中，就被訴事實均為有
罪之陳述，經本院告知簡式審判程序意旨，並聽取公訴人及被告
之意見後，本院合議庭裁定改由受命法官獨任依簡式審判程序審
理，並判決如下：
    主  文
唐春成從事業務之人，因業務上之過失致人於死，處有期徒刑陸
月，如易科罰金，以新臺幣壹仟元折算壹日。緩刑參年。
    事  實
一、唐春成係「鼎紘交通有限公司」之司機，平日以駕駛為業，
    為從事業務之人，於民國99年9 月8 日下午某時，駕駛車牌
    號碼7J-768號營業用大貨車，送貨至桃園縣楊梅市○○路96
    號「聯順公司」，同日下午4 時許，開車欲離開該廠區，左
    轉進入高平路往梅高路方向行駛，原應留意駕駛人駕車應注
    意車前狀況，隨時採取必要之安全措施，及汽車行駛至交岔
    路口，轉彎車應讓直行車先行，而依當時情形，天候晴、日
    間有自然光線、路面鋪裝柏油、乾燥、無缺陷、無障礙物、
    視距良好等情狀，又無不能注意之情事，詎疏未注意及此，
    仍貿然左彎前行，適徐細河騎乘車牌號碼PF7-113 號重型機
    車，沿高平路往楊梅市上田里方向行駛至該路口，閃避不及
    與唐春成駕駛車輛發生碰撞，致徐細河人車倒地，徐細河經
    送醫急救後，仍於翌日（9 ）上午8 時40分許，因頭部鈍性
    傷致顱出血併神經性休克死亡。唐春成在有偵查犯罪職權之
    機關或公務員發覺其犯罪前，主動向到場處理之警員表明其
    係肇事車輛之駕駛人，自首並接受裁判。
二、案經臺灣桃園地方法院檢察署檢察官相驗後簽分偵查起訴。
    理  由
一、本案被告唐春成所犯之罪，非法定刑為死刑、無期徒刑或最
    輕本刑3 年以上有期徒刑之罪，亦非高等法院管轄第一審之
    案件，而被告於準備程序中就被訴事實為有罪之陳述，經本
    院告知簡式審判程序之旨，並聽取公訴人、被告及辯護人之
    意見後，本院乃依刑事訴訟法第273 條之1 第1 項規定，裁
    定獨任進行簡式審判程序，合先敘明。
二、上揭犯罪事實，業據被告唐春成於檢察官偵訊及本院審理中
    坦承不諱，核與證人徐上松於警詢、檢察官偵訊中之證述相
    符，復有道路交通事故現場圖、道路交通事故調查報告表(一)
    (二)、桃園縣政府警察局道路交通事故肇事人自首情形紀錄表
    各1 紙以及事故現場及車損照片24張、監視錄影翻拍畫面3
    張附卷可稽。而被害人徐細河確有頭部外傷併腦挫傷、臉部
    撕裂傷、胸部挫傷併左側肋骨骨折、雙下肢挫傷等情，而於
    翌日因頭部鈍性傷致顱出血併神經性休克死亡，亦經臺灣桃
    園地方法院檢察署檢察官督同檢驗員相驗明確，並有天成醫
    院診斷證明書、臺灣桃園地方法院檢察署檢驗報告書、相驗
    屍體證明書、相驗筆錄各1 份及桃園縣政府警察局楊梅分局
    99 年9月23日楊警分刑字第0998028845號函附相驗照片共8
    張在卷可憑。查被告唐春成肇事當時天候晴、日間有自然光
    線、路面鋪裝柏油、乾燥、無缺陷、無障礙物、視距良好等
    情狀，又無不能注意之情事，竟未充分注意車前狀況，貿然
    左彎前行，造成被害人徐細河死亡之結果，其有過失甚明，
    臺灣省桃園縣區車輛行車事故鑑定委員會99年12月27日桃縣
    行字第0995205097號函附桃縣鑑991118案鑑定意見書亦同此
    見解。綜上，足認被告上開任意性自白與事實相符，堪以採
    信，本件事證明確，被告犯行堪以認定，應予依法論科。
三、查被告唐春成係鼎紘交通有限公司之司機，平日以駕駛為業
    ，屬從事業務之人，業據被告陳明在卷，並有被告唐春成之
    駕駛執照、行照附卷可稽。核被告唐春成所為，係犯刑法27
    6 條第2 項之業務過失致死罪。另被告於肇事後，於有偵查
    犯罪權限之機關尚未知悉其為犯罪人前，向據報到場處理之
    桃園縣政府警察局楊梅交通小隊警員坦承為肇事人，自首接
    受裁判，此有桃園縣政府警察局道路交通事故肇事人自首情
    形紀錄表1 紙在卷可稽，爰依刑法第62條前段規定減輕其刑
    。爰審酌被告素行、智識程度，衡以雙方違反注意義務之情
    節及程度、造成被害人死亡之結果，並考量被告犯罪後終能
    坦承犯行等一切情狀，量處如主文所示之刑，並諭知易科罰
    金之折算標準。末查，被告前未曾受有期徒刑以上刑之宣告
    ，有臺灣高等法院被告前案紀錄表1 份在卷可按，其因一時
    失慮，致罹刑典，且已與被害人家屬達成調解，並賠償被害
    人家屬新臺幣310 萬元，此有桃園縣新屋鄉調解委員會99年
    民調字第83號調解書1 份附卷可證，信經此追訴審判，當能
    知所警惕而無再犯之虞，本院認其所受刑之宣告以暫不執行
    為適當，爰依刑法第74條第1 項第1 款之規定宣告緩刑3 年
    ，以啟自新。
據上論斷，應依刑事訴訟法第273 條之1 第1 項、第299 條第1
項前段，刑法第276 條第2 項、第41條第1 項前段、第62條前段
、第74條第1 項第1 款，刑法施行法第1 條之1 第1 項、第2 項
前段，判決如主文。
本案經檢察官簡方毅到庭執行職務。
中    華    民    國   100    年    6     月    30    日
                        刑事庭  法  官  鍾雅蘭
以上正本證明與原本無異。
如不服本判決，得自收受送達之翌日起10日內向本院提出上訴狀
（應附繕本），其未敘述上訴理由者，應於上訴期間屆滿後20日
內補提理由書狀於本院，上訴於臺灣高等法院。
                                書記官  陳恩如
中    華    民    國   100    年    6     月    30    日
附錄本案論罪科刑法條：
中華民國刑法第276條
（過失致死罪）
因過失致人於死者，處2 年以下有期徒刑、拘役或2 千元以下罰
金。
從事業務之人，因業務上之過失犯前項之罪者，處5 年以下有期
徒刑或拘役，得併科3 千元以下罰金。